Inventaris van het archief van de Nederlandse Permanente Vertegenwoordiging bij de Verenigde Naties te New York, 1955-1974
Nationaal Archief, Den Haag
- Algemeen archief, I.
  - Verenigde Naties (VN), 999
    - Organen, 999.2
      - Algemene vergadering, 999.21
        - Algemeen, 999.210
          - Stukken betreffende de algemene vergaderingen van de VN (AVVN)., 1955 - 1975; 640-814; 22 pakken en 151 omslagen en 2 stukken
            - Tiende vergadering. 1955, 647-654
              - Samenstelling van het secretariaat van de Nederlandse delegatie naar de algemene vergadering. 1955, 654
            - Elfde vergadering. 1955 - 1957, 655; pak
            - Twaalfde vergadering. 1957, 656-660
              - Algemeen. 1957, 656
              - Agenda. 1957, 657
              - Kandidaten voor het voorzitter- en vicevoorzitterschap. 1957, 658
              - Samenstelling van de Nederlandse delegatie. 1957, 659
              - Samenstelling van het bureau. 1957, 660
            - Dertiende vergadering. 1957 - 1959, 661-668
              - Algemeen. 1958 - 1959, 661
              - Agenda. 1958, 662
              - Kandidaturen van diverse landen voor het voorzitterschap. 1957 - 1958, 663
              - Derde speciale zitting. 1958, 664
              - Rapporten. 1958, 665
              - Samenstelling van de Nederlandse delegatie. 1958, 666
              - Samenstelling van het bureau. 1958, 667
              - Voorstellen van diverse landen om het presidentschap te laten roteren. 1959, 668
            - Veertiende vergadering. 1959, 669-672
              - Algemeen. 1959, 669
              - Agenda. 1959, 670
              - Kandidaturen van diverse landen voor diverse functies. 1959, 671
              - Samenstelling van de Nederlandse delegatie. 1959, 672
            - Vijftiende vergadering. 1959 - 1961, 673-680
              - Algemeen. 1960, 673
              - Agenda. 1960 - 1961, 674
              - Kandidaturen voor het voorzitterschap. 1959 - 1960, 675
              - Kandidaturen voor het vicepresidentschap van het bureau. 1960, 676
              - Samenstelling van de Nederlandse delegatie. 1960 - 1961, 677
              - Speciale en bijzondere zittingen. 1960 - 1961, 678
              - Rapporten. 1961, 679
              - Reorganisatie van de werkwijze van de algemene vergaderingen. 1961, 680
            - Zestiende vergadering. 1961 - 1962, 681-689
              - Algemeen. 1961, 681
              - Agenda. 1961, 682
              - Algemene debatten. 1961, 683
              - Internationale kandidaturen voor het presidentschap. 1961, 684
              - Kandidatuur van Nederland voor het vicepresidentschap. 1961, 685
              - Samenstellingen van diverse delegaties. 1961, 686
              - Rapportage over Nederlands Nieuw-Guinea. 1961 - 1962, 687
              - Vereenvoudiging van de werkprocedures. 1962, 688
              - Verslagen over de hervatte zittingen. 1962, 689
            - Zeventiende vergadering. 1962 - 1963, 690-698
              - Algemeen. 1962, 690
              - Agenda. 1962, 691
              - Bijeenkomsten van Commissie I en II. 1962, 692
              - Het al dan niet aanvaarden van geloofsbrieven van vertegenwoordigers van controversiële landen. 1962, 693
              - Kandidaturen voor het (vice)voorzitterschap. 1962, 694
              - Kandidatuur van de Nederlander dr. J.P. Bannier, directeur van het Interdepartementaal Bureau voor Internationale Technische Hulpverlening, voor het voorzitterschap van Commissie V. 1962, 695
              - Rede van de permanente vertegenwoordiger van Nederland, C.W.A. Schürmann. 1962, 696
              - Samenstellingen van de Nederlandse en buitenlandse delegaties. 1962, 697
              - Rapporten. 1962 - 1963, 698; pak
            - Achttiende vergadering. 1963 - 1964, 699-714
              - Agenda. 1963, 699
              - Commissie I. 1963, 700
              - Commissie II. 1963, 701
              - Commissie III. 1963, 702
              - Commissie IV. 1963, 703
              - Commissie V. 1963 - 1964, 704
              - Commissie VI. 1963, 705
              - Geloofsbrievencommissie. 1963, 706
              - Herziening van de stemprocedure. 1963, 707
              - Kandidaturen voor het voorzitterschap van de negentiende algemene vergadering. 1963, 708
              - Plenaire vergadering. 1963, 709
              - Samenstelling van de Nederlandse delegatie. 1963, 710
              - Speciale zittingen. 1963, 711
              - Uitbreiding en samenstelling van het bureau. 1963, 712; pak
              - Verkiezingen. 1963, 713
              - Verslagen en rapporten. 1963 - 1964, 714
            - Negentiende vergadering. 1962 - 1965, 715-732
              - Algemeen. 1962-1965, 715
              - Algemeen. 1964-1965, 716
              - Agenda. 1964 - 1965, 717
              - Internationale steunverlening voor de Nederlandse kandidatuur. 1963 - 1964, 718; pak
              - Commissie I. 1964, 719
              - Commissie II. 1964, 720
              - Commissie IV. 1964, 721
              - Commissie V. 1964, 722
              - Commissie VI. 1964, 723
              - Geloofsbrieven. 1964, 724
              - Nieuwe leden. 1964, 725
              - Algemeen debat. 1964 - 1965, 726
              - Kandidaturen voor het voorzitterschap en vicevoorzitterschap. 1964 - 1965, 727
              - Nederlandse delegatie. 1964 - 1965, 728
              - Verkiezingen en samenstellingen. 1964 - 1965, 729
              - Hervatte zitting. 1965, 730
              - San Francisco, 20-jarig bestaan VN. 1965, 731
              - Verslag. 1965, 732
            - Twintigste vergadering. 1964 - 1966, 733-739
              - Agenda. 1965, 733
              - Algemeen. 1965 - 1966, 734
              - Kandidaturen van divers landen voor diverse functies. 1964 - 1966, 735
              - Algemeen debat. 1965, 736
              - Geloofsbrieven. 1965, 737
              - Samenstelling van en instructies voor de Nederlandse delegatie. 1965 - 1966, 738
              - Verslagen. 1966, 739
            - Eenentwintigste vergadering. 1965 - 1967, 740-746
              - Algemeen. 1966, 740
              - Agenda. 1966, 741
              - Kandidaturen van diverse landen voor diverse functies. 1965 - 1966, 742; pak
              - Algemeen debat. 1966, 743
              - Geloofsbrieven. 1966, 744
              - Samenstelling van de Nederlandse delegatie. 1966, 745
              - Verslagen. 1966 - 1967, 746
            - Tweeëntwintigste vergadering. 1966 - 1969, 747-754
              - Agenda. 1967, 747
              - Kandidaturen van diverse landen voor diverse functies. 1966 - 1967, 748
              - Commissies. 1967, 749; pak
              - Algemeen debat. 1967 - 1968, 750
              - Samenstelling van en instructie voor de Nederlandse delegatie. 1967 - 1968, 751
              - Vijfde speciale zitting. 1967 - 1968, 752
              - Hervatte zitting. 1968, 753
              - Verslagen en rapporten. 1968 - 1969, 754
            - Drieentwintigste vergadering. 1968 - 1969, 755-762
              - Agenda. 1968, 755
              - Algemeen debat. 1968, 756
              - Bezoek van de Nederlandse ministers van Buitenlandse Zaken en Ontwikkelingshulp, J.M.A.H. Luns en B.J. Uddink. 1968, 757
              - Commissies. 1968, 758; pak
              - Geloofsbrieven. 1968, 759; stuk
              - Kandidaturen van diverse landen voor diverse functies. 1968, 760
              - Samenstelling van en instructies voor de Nederlandse delegatie. 1968 - 1969, 761
              - Verslagen. 1968 - 1969, 762
            - Vierentwintigste vergadering. 1969 - 1970, 763-770
              - Agenda. 1969, 763
              - Algemeen debat. 1969, 764
              - Bezoeken van de Nederlandse ministers van Buitenlandse Zaken en Ontwikkelingshulp, J.M.A.H. Luns en B.J. Uddink. 1969, 765
              - Commissies. 1969, 766
              - Geloofsbrieven. 1969, 767
              - Kandidaturen van diverse landen voor diverse functies. 1969, 768; pak
              - Samenstelling van en instructies voor de Nederlandse delegatie. 1969, 769
              - Verslagen. 1969 - 1970, 770
            - Vijfentwintigste vergadering. 1969 - 1971, 771-777
              - Algemeen. 1969 - 1971, 771
              - Agenda. 1970, 772
              - Algemeen debat. 1970, 773
              - Bezoeken van de Nederlandse ministers van Buitenlandse Zaken en Ontwikkelingshulp, J.M.A.H. Luns en B.J. Uddink. 1970, 774
              - Kandidaturen van diverse landen voor diverse functies. 1970, 775; pak
              - Samenstelling van de Nederlandse delegatie. 1970, 776
              - Verslagen en rapporten. 1970 - 1971, 777; pak
            - Zesentwintigste vergadering. 1971 - 1972, 778-783
              - Algemeen. 1971, 778
              - Agenda. 1971, 779
              - Algemeen debat. 1971, 780
              - Kandidaturen van diverse landen voor diverse functies. 1971, 781
              - Samenstelling van en instructies voor de Nederlandse delegatie. 1971 - 1972, 782
              - Verslagen. 1971 - 1972, 783; pak
            - Zevenentwintigste vergadering. 1971 - 1973, 784-793
              - Algemeen. 1972 - 1973, 784
              - Agenda. 1972, 785
              - Vergaderplaats. 1971, 786
              - Bezoeken van de Nederlandse ministers van Buitenlandse Zaken en Ontwikkelingssamenwerking, W.K.N. Schmelzer en C. Boertien. 1971 - 1972, 787; pak
              - Commissies. 1971 - 1972, 788; pak
              - Algemeen debat. 1972, 789
              - Kandidaturen van diverse landen voor diverse functies. 1972, 790
              - Samenstelling van de Nederlandse delegatie. 1972, 791
              - Verslagen. 1972 - 1973, 792; pak
              - Geloofsbrieven. 1973, 793
            - Achtentwintigste vergadering. 1973 - 1974, 794-806
              - Algemeen. 1973 - 1974, 794
              - Agenda. 1973, 795
              - Geloofsbrieven. 1973, 796
              - Algemeen debat. 1973 - 1974, 797
              - Bezoeken van de Nederlandse ministers van Buitenlandse Zaken en Ontwikkelingssamenwerking, M. van der Stoel en J. Pronk. 1973 - 1974, 798; pak
              - Commissies. 1973 - 1974, 799
              - Kandidaturen van diverse landen voor diverse functies. 1973 - 1974, 800; pak
              - Samenstelling van de Nederlandse delegatie. 1973 - 1974, 801
              - Verslagen. 1973 - 1974, 802; pak
              - Zesde speciale zitting inzake grondstoffen en ontwikkeling. Algemeen. 1974 feb. 01 - apr. 03, 803; pak
              - Zesde speciale zitting inzake grondstoffen en ontwikkeling. Algemeen. 1974 apr. 04 - apr. 25, 804; pak
              - Zesde speciale zitting inzake grondstoffen en ontwikkeling. Algemeen. 1974 apr. 26 - dec. 05, 805; pak
              - Zesde speciale zitting inzake grondstoffen en ontwikkeling. Convergentie met de energy-conferentie van Washington. 1974, 806
            - Negenentwintigste vergadering. 1973 - 1975, 807-814
              - Algemeen. 1974, 807
              - Agenda. 1974, 808
              - Commissies. 1973 - 1975, 809
              - Kandidaturen van diverse landen voor diverse functies. 1973 - 1975, 810; pak
              - Algemeen debat. 1974, 811
              - Geloofsbrieven. 1974, 812
              - Samenstelling van de Nederlandse delegatie. 1974 - 1975, 813
              - Verslagen. 1974 - 1975, 814; pak
        - Commissies, 999.212
          - Brief aan de Nederlandse minister van Buitenlandse Zaken over de verkiezing van het bureau van de Peace Observation Commission (POC)., 1955; 815; 1 stuk
          - Stukken betreffende de Interim Commissie van de algemene vergadering., 1955 - 1958; 816-817; 2 omslagen
            - Verkiezing van een nieuw bureau. 1955, 816
            - Zevende zitting van de commissie. 1958, 817
          - Stukken betreffende de United Nations Commission for the Unification and Rehabilitation of Korea (UNCURK)., 1955 - 1959; 818; 1 omslag
          - Stukken betreffende de United Nations Korean Reconstruction Agency (UNKRA)., 1955 - 1960; 819-821; 1 pak en 2 omslagen
            - Problemen inzake de uitvoering van het programma van de agency als gevolg van de achterstand in de betaling van door VN-landen toegezegde contributies. 1955, 819
            - Werkzaamheden van de UNKRA. 1955 - 1957, 820
            - Arbitrale uitspraak door de PV van Nederland, C.W.A. Schürmann, in een rechtszaak aangespannen door een medewerker van de UNKRA tegen de UNKRA. 1955 - 1960, 821; pak
          - Stukken betreffende de speciale commissie artikel 73 e (Commissie inzake Rapportage over Niet-Zelfbesturende Gebieden)., 1955 - 1965; 822-830; 4 pakken en 5 omslagen
            - Algemeen. 1955 - 1965, 822-825
              - 1955-1956, 822; pak
              - 1957-1958, 823; pak
              - 1959-1963, 824; pak
              - 1965, 825
            - Verslagen en rapporten. 1955 - 1961, 826-827
              - 1955-1958, 826; pak
              - 1959-1961, 827
            - Samenstellingen van en instructies voor de Nederlandse delegatie. 1955 - 1962, 828
            - Samenstellingen van internationale delegaties. 1955 - 1962, 829
            - Toespraken van Nederlandse delegatieleden. 1962, 830
          - Stukken betreffende de International Law Commission (ILC)., 1955 - 1974; 831-847; 8 pakken en 9 omslagen
            - Algemeen. 1958 - 1974, 831-833
              - 1958-1963, 831
              - 1965-1969, 832
              - 1970-1974, 833; pak
            - Kandidaturen. 1955 - 1974, 834-841
              - Kandidaturen van diverse landen voor diverse functies. 1955-1961, 834; pak
              - Kandidaturen van diverse landen voor diverse functies. 1972-1974, 835
              - Kandidatuur van Nederland voor de herverkiezing als lid van de ILC. 1956 - 1961, 836
              - Kandidaturen voor de 21e algemene vergadering. 1965 - 1966, 837; pak
              - Nederlandse kandidatuur van prof. A.J.P. Tammes voor de verkiezing van de ILC tijdens de 21e algemene vergadering. 1966, 838; pak
              - Kandidaturen voor de 22e algemene vergadering. 1966 - 1967, 839
              - Kandidaturen voor de 26e algemene vergadering. 1970 - 1971, 840; pak
              - Nederlandse kandidatuur van prof. A.J.P. Tammes voor de verkiezing van de ILC tijdens de 26e algemene vergadering. 1970 - 1971, 841
            - Definitie van agressie. 1956 - 1974, 842-843
              - 1956 - 1965 jan., 842
              - 1965 feb. - 1974 dec., 843; pak
            - Diplomatieke privileges en immuniteiten. 1958 - 1959, 844
            - Bijzondere missies. 1965 - 1970, 845; pak
            - Verdragenrecht. 1965 - 1970, 846-847
              - Algemeen. 1965 - 1970, 846; pak
              - Kandidaturen voor de conferenties. 1967 - 1968, 847
          - Stukken betreffende de Ontwapeningscommissie., 1959 - 1961; 848; 1 omslag
          - Stukken betreffende de West Europese Groep., 1963 - 1974; 849-852; 3 pakken en 1 omslag
            - 1963-1964, 849; omslag
            - 1965-1968, 850
            - 1969-1971, 851
            - 1972-1974, 852
          - Stukken betreffende de betrekkingen tussen de VN-lidstaten en diverse internationale organisaties., 1970 - 1974; 853; 1 pak
        - Onderwerpen, 999.214
          Behandeld in de algemene vergaderingen van de VN.
          - Stukken betreffende de vreedzame beslechting van conflicten., 1954 - 1966; 854-856; 3 omslagen
            - Algemeen. 1954 - 1966, 854-855
              - 1954-1964, 854
              - 1965-1966, 855
            - Resolutie speciale politieke commissie inzake consultatie, als onderdeel van het VN-systeem voor vreedzame beslechting bij conflicten. 1956, 856
          - Stukken betreffende diverse landen en gebieden., 1954 - 1974; 857-1044; 43 pakken, 117 omslagen en 28 stukken
            - Aden. 1964 - 1967, 857-858
              - 1964, 857
              - 1965-1967, 858
            - Angola. 1961 - 1964, 859
            - Caraïbische eilanden. 1969 - 1974, 860
            - Cookeilanden. 1965, 861
            - Equatoriaal-Guinea. 1967 - 1969, 862
            - Fiji. 1963, 863
            - Hongarije. 1956 - 1962, 864-869
              - Algemeen. 1956 - 1957 juli, 864; pak
              - Algemeen. 1957 aug. - 1959 aug., 865; pak
              - Algemeen. 1959 sep. - 1962, 866
              - Hongaarse vluchtelingen. 1956 - 1958, 867
              - Hulp van de Food and Agriculture Organization (FAO). 1957, 868
              - Ontslag van P. Bang-Jensen, secretaris van de Speciale Commissie voor Hongarije, wegens het in het bezit hebben van geheime stukken. 1957 - 1961, 869
            - Indische Oceaan als vredeszone. 1971 - 1974, 870
            - Jeruzalem. 1967 - 1969, 871
            - Koeweit. 1961 - 1963, 872
            - Korea. 1955 - 1967, 873-876
              - Algemeen. 1955-1962, 873; pak
              - Algemeen. 1963-1964, 874
              - Algemeen. 1965-1967, 875
              - Erebegraafplaats van de VN in Tanggok. 1955 - 1963, 876
            - Libië. 1955, 877
            - Lusaka, manifest. 1969 - 1970, 878
            - Malta. 1964 - 1967, 879-880
              - 1964, 879; stuk
              - 1965-1967, 880
            - Marokkaanse kwestie. 1955, 881
            - Mauritanië. 1960 - 1961, 882
            - Midden-Oosten. 1958 - 1974, 883-894
              - Algemeen. 1970, 883; pak
              - Algemeen. 1971 - 1972 juni, 884; pak
              - Algemeen. 1972 juli - 1973 sep., 885; pak
              - Algemeen. 1973 okt. - 1974, 886; pak
              - Opcentenregeling Suezkanaal. 1958-1962, 887
              - Opcentenregeling Suezkanaal. 1965-1971, 888
              - Palestijnse kwestie. 1967 juni - juli, 889; pak
              - Palestijnse kwestie. 1967 aug. - nov., 890; pak
              - Palestijnse kwestie. 1968, 891; pak
              - Palestijnse kwestie. 1969, 892
              - Palestijnse kwestie. 1974 sep. - dec., 893; pak
              - Reacties op de Nederlandse houding inzake de Midden-Oosten kwestie. 1973 - 1974, 894
            - Namibië. 1968 - 1974, 895-897
              - 1968-1970, 895; pak
              - 1971-1972, 896; pak
              - 1973-1974, 897; pak
            - Nederlands Nieuw-Guinea. 1954 - 1974, 898-1023
              - Benaming van Nederlands Nieuw-Guinea. 1954 - 1961, 898; pak
              - Bezoek van diplomaten uit Zuid-Amerika. 1955, 899
              - Terugsturen van Fak-Fak infiltranten naar Indonesië. 1955, 900
              - Verslag van de negende algemene vergadering. 1955, 901
              - Incidenten. 1956, 902
              - Correcties op een vervalsing van een rede van de president van Indonesië Soekarno van 23 augustus 1945, zoals vermeld in het boek Documenta Historica, documentaire geschiedenis van het ontstaan en de strijd van de republiek Indonesië van Osman Raliby, uitgegeven in 1953. 1957, 903
              - Indonesische propaganda. 1957, 904
              - Nederlands-Australische samenwerking inzake Nieuw-Guinea in de Trustschapsraad. 1957 - 1962, 905
              - Voorlichting. 1957 - 1962, 906
              - Behandeling van de kwestie in Commissie IV. 1961, 907
              - Budgettaire vraagstukken. 1961, 908
              - Correcties op de resolutie van Nederland. 1961, 909
              - Gesprekspunten van Nederland voor de te volgen tactiek met betrekking tot het aanhangig maken van de kwestie in de algemene vergadering. 1961, 910
              - Status en toekomst van Nederlands Nieuw-Guinea. 1961, 911
              - Behandeling van de kwestie in de Commissie van Zeventien. 1961 - 1962, 912
              - Contacten met de secretaris-generaal. 1961 - 1962, 913
              - Infiltraties door Indonesische troepen. 1961 - 1962, 914
              - Internationale persartikelen. 1961 - 1962, 915
              - Reacties en standpunten van leden van de VN. 1961 - 1962, 916
              - Reacties van landen en gebieden op de kwestie. Afro-Aziatische groep. 1961, 917
              - Reacties van landen en gebieden op de kwestie. Australië. 1961 - 1962, 918
              - Reacties van landen en gebieden op de kwestie. Australisch Nieuw-Guinea. 1962, 919; stuk
              - Reacties van landen en gebieden op de kwestie. België. 1962, 920; stuk
              - Reacties van landen en gebieden op de kwestie. Bolivia. 1961 - 1962, 921
              - Reacties van landen en gebieden op de kwestie. Brazzaville-landen. 1961 - 1962, 922
              - Reacties van landen en gebieden op de kwestie. Ceylon. 1961, 923
              - Reacties van landen en gebieden op de kwestie. China. 1961, 924; stuk
              - Reacties van landen en gebieden op de kwestie. Colombia. 1961, 925
              - Reacties van landen en gebieden op de kwestie. Congo-Kinshasa. 1961, 926
              - Reacties van landen en gebieden op de kwestie. Costa Rica. 1961, 927; stuk
              - Reacties van landen en gebieden op de kwestie. Cyprus. 1961, 928
              - Reacties van landen en gebieden op de kwestie. Dahomey. 1962, 929
              - Reacties van landen en gebieden op de kwestie. Dominicaanse Republiek. 1961, 930; stuk
              - Reacties van landen en gebieden op de kwestie. Ethiopië. 1961, 931
              - Reacties van landen en gebieden op de kwestie. Filipijnen. 1961, 932
              - Reacties van landen en gebieden op de kwestie. Finland. 1961, 933; stuk
              - Reacties van landen en gebieden op de kwestie. Frankrijk. 1961, 934
              - Reacties van landen en gebieden op de kwestie. Ghana. 1961, 935
              - Reacties van landen en gebieden op de kwestie. Guatemala. 1961, 936
              - Reacties van landen en gebieden op de kwestie. Guinee. 1961, 937; stuk
              - Reacties van landen en gebieden op de kwestie. Haïti. 1961, 938; stuk
              - Reacties van landen en gebieden op de kwestie. IJsland. 1961, 939; stuk
              - Reacties van landen en gebieden op de kwestie. India. 1961, 940
              - Reacties van landen en gebieden op de kwestie. Indonesië. 1961 - 1962, 941
              - Reacties van landen en gebieden op de kwestie. Iran. 1961, 942; stuk
              - Reacties van landen en gebieden op de kwestie. Israël. 1961, 943
              - Reacties van landen en gebieden op de kwestie. Japan. 1961, 944
              - Reacties van landen en gebieden op de kwestie. Laos. 1961, 945; stuk
              - Reacties van landen en gebieden op de kwestie. Libanon. 1961, 946
              - Reacties van landen en gebieden op de kwestie. Liberia. 1961 - 1962, 947
              - Reacties van landen en gebieden op de kwestie. Libië. 1961, 948; stuk
              - Reacties van landen en gebieden op de kwestie. Madagaskar. 1961, 949; stuk
              - Reacties van landen en gebieden op de kwestie. Maleisië. 1961, 950
              - Reacties van landen en gebieden op de kwestie. Mexico. 1961, 951
              - Reacties van landen en gebieden op de kwestie. Nepal. 1961, 952
              - Reacties van landen en gebieden op de kwestie. New York (permanente vertegenwoordigers van diverse landen bij de VN). 1961 - 1962, 953
              - Reacties van landen en gebieden op de kwestie. Nieuw-Zeeland. 1961, 954; stuk
              - Reacties van landen en gebieden op de kwestie. Niger. 1961, 955
              - Reacties van landen en gebieden op de kwestie. Nigeria. 1961, 956; stuk
              - Reacties van landen en gebieden op de kwestie. Oostenrijk. 1961, 957; stuk
              - Reacties van landen en gebieden op de kwestie. Pakistan. 1961 - 1962, 958
              - Reacties van landen en gebieden op de kwestie. Peru. 1961, 959
              - Reacties van landen en gebieden op de kwestie. Saudi-Arabië. 1961, 960
              - Reacties van landen en gebieden op de kwestie. Senegal. 1961, 961; stuk